臺灣高等法院刑事判決
109年度侵上訴字第157號
上  訴  人  
即  被  告  陳泓瑋


選任辯護人  李柏洋律師（法扶律師）
上列上訴人即被告因妨害性自主案件，不服臺灣臺北地方法院10
7年度侵訴字第71號，中華民國109年4月15日第一審判決（起訴
案號：臺灣臺北地方檢察署107年度偵字第15844號），提起上訴
，本院判決如下：
    主  文
上訴駁回。
    事  實
一、甲○○因中度智能障礙，導致其依其辨識而行為之能力已達顯
    著減低程度之情形下，於民國107年5月29日18時41分許，見
    身著國小制服之代號3327HV107093號未滿14歲女子（96年10
    月生，真實姓名年籍詳卷，下稱A女）獨自步入公寓住處樓
    下大門之際（詳址詳卷），知悉A女係未滿14歲之女子，竟
    仍基於對未滿14歲女子強制猥褻之犯意，尾隨進入該公寓1
    樓通往2樓之樓梯間（侵入住宅部分未據告訴），先以拉住A
    女手部，並從A女正面環抱A女，違反A女之意願，使其無法
    任意離去之強暴方式，進而撫摸A女之臀部，經A女掙脫後，
    甲○○又拉住A女，抱住A女並撫摸其臀部數次，A女趁隙逃離
    ，上樓返家並致電其母告知前情。嗣報警調閱監視影像後，
    始循線查獲。
二、案經A女訴由臺北市政府警察局中山分局報告臺灣臺北地方 
    檢察署檢察官偵查起訴。
    理  由
壹、證據能力部分：
一、按被告以外之人於檢察事務官、司法警察官或司法警察調查
    中所為陳述，與審判中不符時，其先前之陳述具有較可信之
    特別情況，且為證明犯罪事實存否所必要者，得為證據，刑
    事訴訟第159條之2定有明文。所謂「與審判中不符」者，係
    指該陳述之主要待證事實部分，自身前後之供述有所不符，
    導致應為相異之認定；所謂「可信性」要件，則指其陳述與
    審判中之陳述為比較，就陳述時之外部狀況予以觀察，先前
    之陳述係在有其可信為真實之特別情況下所為者而言。例如
    先前之陳述係出於自然之發言，審判階段則受到外力干擾，
    或供述者因自身情事之變化等情形屬之，與一般供述證據應
    具備之任意性要件有別。至所謂「必要性」要件，乃指就具
    體個案案情及相關證據予以判斷，其主要待證事實之存在或
    不存在，已無從再從同一供述者取得與先前相同之陳述內容
    ，縱以其他證據替代，亦無由達到同一目的之情形（最高法
    院96年度台上字第4365號判決要旨參照）。
二、被告及辯護人固爭執證人即告訴人警詢證述無證據能力（見
    本院卷第58、61頁），惟查，告訴人對於「掙脫被告後，有
    無再遭被告抱住後觸摸其臀部，並反覆多次？」一節，於警
    詢中稱「被告拉住我，抱著我然後摸我的屁股，我一直掙扎
    ，掙脫之後被告又拉住我，這樣來回好幾次，我繼續掙脫被
    告之後跑上樓」等語（見偵卷第39頁），然於原審審理之初
    則改稱「被告抱住我，摸我屁股，抱我一下就走了」（見原
    審卷第216頁），可見告訴人警詢所為不利於被告之證述，
    與其本院審理時所為證述，就上開與案情有重要關係之待證
    事項明顯不符，自為證明本案犯罪事實存否所必要之證據。
    衡以告訴人審理中不曾反應接受警詢時，有何非出於己意而
    為陳述情形，且陪同告訴人接受警方詢問之告訴人之母（見
    偵卷第37-39頁），於原審審理時亦證稱告訴人警詢筆錄內
    容係由告訴人自己陳述（見原審卷第222頁），足見該等筆
    錄之作成當時，均係出於告訴人自由意志所為，並無違法不
    當或其他程序上瑕疵，其所為證述應係出於任意性，應可認
    定。且告訴人為上開警詢證述時，距案發時點較近，記憶應
    屬清晰，應較趨於真實，故於客觀上應具有較可信之特別情
    況，且具有證明本案犯罪之特別必要性。基上，堪認告訴人
    警詢證述具有可信之特別情況，且為證明本案犯罪事實存否
    所必要，依據刑事訴訟法第159條之2規定及精神，認有證據
    能力，而得採為本案之證據。辯護人辯稱告訴人警詢證述不
    具證據能力等語，自不可採。　　
三、檢察官、上訴人即被告陳泓偉（下稱被告）、辯護人對於上
    開一、以外，作為得心證依據之被告以外之人於審判外陳述
    ，均全部同意作為證據，本院審酌各項證據作成時之狀況，
    認為並無不可信或不適當之情事，依刑事訴訟法第159條之5
    第1項規定，均有證據能力。至其餘非供述證據，本院查無
    有何違反法定程序取得之情形，應認俱有證據能力。
貳、實體部分：
一、認定犯罪事實所憑之證據及理由：
    訊據被告固坦承知悉告訴人A女就讀國小，並有於事實欄所
    示時、地尾隨告訴人進入其住處樓梯間，拉住告訴人後將其
    抱住並摸告訴人臀部等情，惟矢口否認有強制猥褻之犯行，
    辯稱：我拉住告訴人將她抱住並摸告訴人臀部時，因告訴人
    立即尖叫並掙扎，我被嚇到，就鬆手云云。辯護人則辯護稱
    ：被告並無在告訴人掙脫後又拉住告訴人，被告係趁告訴人
    不及抗拒而為之性騷擾行為，不構成強制猥褻云云。經查：
  ㈠告訴人於案發之際未滿14歲，身著國小制服1人行走，於打開
    住處公寓大門後，被告尾隨告訴人進入該公寓樓梯間，拉住
    告訴人手部並以身體正面環抱告訴人，且撫摸告訴人臀部等
    情，業據被告坦承不諱，核與告訴人證述之情節相符（見偵
    卷第7-9、93-94、106頁，原審卷第68、70-71、216頁），
    並有告訴人代號與真實姓名對照表（置於偵卷內）、被告案
    發前、後出現在案發地點附近之監視影像擷圖照片在卷可憑
    （見偵卷第31-35頁），足認被告於知悉告訴人乃未滿14歲
    之國小學童之情況下，確有尾隨告訴人進入公寓樓梯間，並
    抱住告訴人之身體、撫摸告訴人臀部等行為之事實。
  ㈡被告雖以前詞置辯，惟：
    ⒈告訴人於警詢時證稱：被告跟著我進到樓梯間後拉住我，
      抱著我然後摸我屁股，我一直掙扎，掙脫之後被告又拉住
      我，這樣來回好幾次，我繼續掙脫他之後跑上樓（見偵卷
      第39頁），於原審審理時證稱：我於警詢時講案發時被告
      拉住我，摸我屁股，我掙脫後，被告又拉住我的內容是正
      確的，被告在我反抗後還有繼續拉我跟摸我屁股等語（見
      原審卷第217、219頁），均一致指稱被告尾隨告訴人進到
      其住處公寓樓梯間後，將告訴人抱住並摸其屁股，在告訴
      人掙脫後，被告又再拉住告訴人，進而環抱告訴人並摸其
      屁股，並反覆多次。
    ⒉而被告於警詢、原審審理、本院準備程序時迭次供承：「
      我有拉住告訴人、抱著她並隔著衣服觸摸她屁股，實際上
      有好幾次」、「告訴人反抗後，我確實還有繼續拉她摸她
      」、「（問：是否在A女被你摸之後，A女跑掉，你又拉住
      A女，抱住A女並摸她屁股數次？）答：對。」（見偵卷第
      9頁、原審卷第220頁、本院卷第59-60頁），均坦認其有
      數度在告訴人掙脫後，再抱住告訴人並摸其屁股之行為，
      核與告訴人前開警詢、原審證述之內容一致，堪認告訴人
      指述可信，並足見被告在告訴人掙脫後，確有拉住告訴人
      將其抱住並摸其屁股反覆多次之行為。
    ⒊被告固辯稱其抱住告訴人並摸她屁股時，因告訴人立即尖
      叫，其嚇到而隨即鬆手，之後沒有再抱告訴人云云（見偵
      卷第9頁、原審卷第214頁、本院卷第108頁），然此與其
      上開警詢及原審審理及本院準備程序中自白有反覆撫摸告
      訴人多次等節明顯相左，且與告訴人於原審審理時所證稱
      ：被告抱住我時，我沒有大叫，只有掙扎等語（見原審卷
      第218頁）不合，則被告有無因告訴人呼叫而受驚鬆手不
      再強行擁抱告訴人，即屬有疑，是被告前開所辯，尚難遽
      信。
    ⒋辯護人另主張告訴人偵查中及原審審理作證之初，並無指
      稱被告有反覆將其抱住而摸其屁股之行為，與在原審經提
      示警詢筆錄後所證內容有別，不足採信等語。然告訴人於
      偵查及原審審理之初雖證稱：被告抱住我，摸我屁股一下
      ，後來就沒有摸（見偵卷第94頁、原審卷第216頁），就
      被告有無在告訴人掙脫後再抱住告訴人摸其臀部一節，固
      有歧異，惟被告就告訴人掙脫後，有再繼續抱住告訴人並
      摸其屁股之行為，且反覆數次等情，歷經不同期日之訊問
      ，仍俱予坦認，已如前述。又被告自承案發前在路上看過
      告訴人，覺得很喜歡而跟蹤過告訴人幾次，案發當天見告
      訴人打開公寓大門隨即尾隨進入，是為了要摸告訴人，且
      因為怕被發現會受處罰，有要告訴人不要告訴媽媽等語（
      見偵卷第7-11、106頁），核與告訴人所證「被告要我不
      要跟媽媽說」一節相符（見偵卷第39、94頁），可見被告
      想要觸摸告訴人之性慾甚強，僅因擔憂遭罰，而一直尋求
      不被發現之機會及場所，否則不會多次跟蹤告訴人，並見
      告訴人打開大門，隨即尾隨告訴人進到梯間。則被告與告
      訴人獨處在隱蔽之公寓樓梯間，見告訴人年幼，身形相較
      被告為弱，無法積極強烈反抗，此由被告警詢時亦稱告訴
      人要抗拒逃離時，其徒手就可抓住告訴人並抱住她等語可
      明（見偵卷第17頁），是在案發當天並無存有突發事件，
      而使被告擔心犯行被發現而不得不中止之情況(例如第三
      人打開公寓大門進入樓梯間)下，被告順從其性慾望強行
      觸摸告訴人身體直至慾望被滿足，亦屬合理，故告訴人所
      證遭被告強行抱住後被反覆撫摸屁股多次等情，要與常理
      無違。凡此情況證遽，均足以擔保告訴人前揭證述其反抗
      掙脫被告後，仍遭被告拉回抱住及摸臀部數次部分證述之
      可信度。另考量告訴人於案發時乃年僅10歲之學童，其對
      於案發經過之行為細節，本即難以期待與具備通常智識程
      度、社會歷練，有充分記憶、理解及表達能力之成年人等
      同而視，則告訴人對於被害事實於歷次證述過程中縱有次
      數不清之瑕疵，亦認屬甚微，殊難俱予排除不予採納，是
      辯護人前揭辯護之詞，亦難憑採。
  ㈢辯護人雖為被告辯護所為僅屬性騷擾，而非強制猥褻云云，
    惟：
　　⒈按性騷擾防治法第25條所規定之強制觸摸罪，係指行為人
      對於被害人之身體為偷襲式、短暫性之不當觸摸行為，而
      不符刑法第224條強制猥褻罪之構成要件而言。而所謂「
      性騷擾」，係指性侵害犯罪以外，對他人實施違反其意願
      而與性或性別有關之行為，且合於性騷擾防治法第2條第1
      款、第2款所規定之情形而言。同法第25條第1項規定之「
      意圖性騷擾，乘人不及抗拒而為親吻、擁抱或觸摸其臀部
      、胸部或其他身體隱私處之行為者」，其所謂「不及抗拒
      」係指被害人對行為人所為之性騷擾行為，尚未及感受到
      性自主決定權遭受妨害，侵害行為即已結束而言，此即性
      騷擾行為與刑法上強制猥褻罪區別之所在。再刑法上強制
      猥褻罪乃以其他性主體為洩慾之工具，俾求得行為人自我
      性慾之滿足，性騷擾行為則意在騷擾觸摸之對象，是否滿
      足性慾則非所問；究其侵害之法益，前者乃侵害被害人之
      性自主決定權，即妨害被害人性意思形成及決定之自由，
      後者則尚未達於妨害性意思之自由，而僅破壞被害人所享
      有關於性、性別，及與性有關之寧靜及不受干擾之平和狀
      態而言（最高法院106年度台上字第1193號判決意旨參照
      ）。
    ⒉查依告訴人上開之指述及被告之辯述，可知被告拉住告訴
      人手部並對之為正面環抱之猥褻行為時，顯係對告訴人施
      以不法之腕力及身體力量之強暴方式，用以壓制告訴人之
      抗拒，而告訴人尚且因之需為相當之掙脫始令被告鬆手，
      顯見過程非屬短暫，告訴人有明顯推拒被告之動作，乃屬
      性自主意願下之抗拒行為，是被告之環抱行為顯非單純趁
      人「不及抗拒」而為。又不論被告是否繼之撫摸告訴人之
      臀部，縱時間短暫，亦可認係在告訴人已無法抗拒之情況
      下，遂行其另種形式之猥褻犯行甚明。而告訴人當時感到
      害怕、噁心，只想趕快掙脫跑走，趁隙逃離返家後立即電
      告其母，哭訴遭人摸臀等情，業據告訴人及其母證述在卷
      （見偵卷第39頁，本院卷第217、222頁），可見被告所為
      違反告訴人意願，已使告訴人感到性羞恥方面之嫌惡及恐
      懼，達到妨害告訴人性意思形成自由，侵害其性自主權之
      程度，自屬刑法第224條所定之強制猥褻行為，至為明確
      。辯護人卻以此辯稱被告所為僅構成性騷擾罪云云，容與
      事實不符，要難憑採。
  ㈣綜上所述，本案事證明確，被告上開辯詞及辯護人之辯護均
    非可採，被告對未滿14歲之女子為強制猥褻犯行堪以認定，
    應予依法論科。
二、論罪：
  ㈠按所謂「住宅」，乃指人類日常居住之場所而言，公寓亦屬
    之。至公寓樓下之「樓梯間」，雖僅供各住戶出入通行，然
    就公寓之整體而言，該樓梯間為該公寓之一部分，而與該公
    寓有密切不可分之關係，故侵入公寓樓下之樓梯間，難謂無
    同時妨害居住安全之情形，自應屬侵入住宅之謂。查被告於
    告訴人住處之公寓樓梯間為本案強制猥褻行為，自屬侵入住
    宅而為猥褻。
  ㈡又告訴人於被告為本案犯行時為未滿14歲之人，已如前述。
    被告於違反他人意願之情況下，以侵入住宅而對未滿14歲之
    女子為強制猥褻行為，核其所為，係犯刑法第224條之1、第
    222條第1項第2款、第7款之加重強制猥褻罪。其所犯強制猥
    褻行為，兼有兩種加重條件，仍應論以一加重強制猥褻罪，
    併列其加重條件，而不遞加其刑。起訴法條漏未論及侵入住
    宅之加重條件，惟起訴事實已敘明被告在告訴人住處公寓樓
    梯間對告訴人為猥褻犯行之基本犯罪事實，且檢察官於原審
    已當庭補充（見原審卷第252頁），自為起訴效力所及。再
    被告侵入住宅部分未據告訴，且其侵入住宅而為猥褻行為，
    本質上即含有侵入住宅之罪質，亦不另論以侵入住宅罪，附
    此敘明。
  ㈢被告尾隨告訴人進入公寓樓梯間，拉住告訴人後環抱其身體
    並撫摸告訴人臀部，告訴人掙脫後又將告訴人拉住，抱住告
    訴人身體並撫摸其臀部反覆數次，其所為均係於密切接近之
    時間及同地實施，侵害同一法益，各行為之獨立性極為薄弱
    ，且均係出於同一強制猥褻之目的，依一般社會健全觀念，
    在時間差距上，難以強行分開，應視為數個舉動之接續實行
    ，均為接續犯包括一罪。
  ㈣按兒童及少年福利與權益保障法第112條第1項前段固規定對
    少年犯罪者，加重其刑至二分之一，惟該條項但書明文規定
    ：「但各該罪就被害人係兒童及少年已定有特別處罰規定者
    ，從其規定」。查被告所犯加重強制猥褻犯行，其中關於對
    未滿14歲之女子為強制猥褻罪，係以被害人之年齡為處罰之
    特殊要件，自無再依兒童及少年福利與權益保障法加重處罰
    之餘地。
  ㈤刑之減輕事由：
　　按行為時因精神障礙或其他心智缺陷，致其辨識行為違法或
    依其辨識而行為之能力，顯著減低者，得減輕其刑，刑法第
    19條第2項定有明文。又依刑法第19條規定，刑事責任能力
    ，係指行為人犯罪當時，理解法律規範，辨識行為違法之意
    識能力，與依其辨識而為行為之控制能力。行為人是否有足
    以影響意識能力與控制能力之精神障礙或其他心理缺陷等生
    理原因，因事涉醫療專業，固應委諸於醫學專家之鑑定，然
    該等生理原因之存在，是否致使行為人意識能力與控制能力
    欠缺或顯著減低之心理結果，係依犯罪行為時狀態定之，故
    應由法院依調查證據之結果，加以判斷（最高法院96年度台
    上字第6368號判決意旨參照）。經查：
    ⒈原審囑託醫療財團法人徐元智先生醫藥基金會亞東紀念醫
      院（下稱亞東醫院）鑑定被告在本案行為時（107年5月29
      日）之精神狀態，鑑定結果認「被告於鑑定當日會談期間
      很多時候無法正確理解問題，回答問題時反應慢，經臨床
      診斷被告為中度智能障礙，於犯案當時，其辨識其行為違
      法和依其辨識而行為之能力已達明顯減損之程度」，有該
      院108年3月13日亞精神字第1080313001A號函檢送之精神
      鑑定報告書可憑（見原審卷第123-129頁）。衡以該鑑定
      報告已考量被告之犯罪過程、鑑定原因及事由、個人史及
      病史，並對被告為精神狀態檢查，另參酌被告之精神狀態
      與犯案經過綜合研判，加以被告於83年9月6日即經鑑定為
      中度智能不足而領有身心障礙證明迄今，有被告身心障礙
      證明及臺北市士林區公所108年11月15日函送之被告身心
      障礙鑑定、申請資料可據（見偵卷第29頁、原審卷第165-
      178頁），堪認前揭鑑定結果有相當之論據，而屬可採。
    ⒉佐以被告於警詢時自承「因為想要摸告訴人屁股，所以衝
      動就上前抓住告訴人並摸告訴人屁股」（見偵卷第9頁）
      ，可見被告不克自制，致合理決定其行為之能力應較一般
      人差，並衡酌告訴人於偵查時證稱：我開門進入公寓樓梯
      間時，被告衝進來，一直跟我講他是好人，還說一些話，
      要我聽等語（見偵卷第93頁），亦見被告言行有與常人相
      異之情，是被告上開行為時因中度智能障礙之心智缺陷對
      辨識行為合法性及行為控制能力已造成影響，確與前揭精
      神鑑定報告書之鑑定結果相符。是認被告於本案行為時均
      因精神障礙及其他心智缺陷，致其辨識行為違法及依其辨
      識而行為之能力顯著減低，爰依刑法第19條第2項之規定
      減輕其刑。
叁、駁回上訴之理由：
一、原審本於同上見解，認被告罪證明確，適用刑法第224條之1
    、第222條第1項第2款、第7款、第19條第2項、第87條第2項
    前段、第3項前段之規定，並以行為人責任為基礎，審酌被
    告於案發前並無犯罪前科（為本案犯行後另犯妨害風化案件
    而遭起訴，詳下述），有本院被告前案紀錄表可據，明知告
    訴人為未滿14歲之國小學童，尾隨告訴人進入住處公寓樓梯
    間而侵入住宅，拉住告訴人加以環抱後撫摸其臀部，告訴人
    掙脫後，又反覆為此等行為數次，無視告訴人之推拒而為強
    制猥褻行為，以滿足自己性慾，致告訴人於案發後1年餘在
    原審作證時憶及事發當時仍表示害怕，並認「被告行為可惡
    、過份，要好好處罰」（見原審卷第217、220頁），對告訴
    人身心之健全發展已造成傷害，並審酌被告業由父親代理與
    告訴人達成和解，以新臺幣20萬元賠償其損害，並向告訴人
    道歉，有調解筆錄可參（見原審卷第241頁），以及犯後承
    認大部分犯行，僅辯稱所為構成性騷擾罪嫌，兼衡其因中度
    智能障礙，致辨識行為違法及依其辨識而行為之能力顯著減
    低等一切情狀，量處有期徒刑2年。並就是否同時諭知保安
    處分部分說明：按有刑法第19條第2項之原因，其情狀足認
    有再犯或有危害公共安全之虞時，於刑之執行完畢或赦免後
    ，令入相當處所，施以監護，但必要時，得於行之執行前為
    之。前項處分期間為5年以下，刑法第87條第2項、第3項前
    段定有明文。經查：
  ㈠於本件精神鑑定會談時，被告陳稱案發前於100年間有抱1名
    小女生（見原審卷第129頁），於本案發生之後，其於108年
    6月初某日見邱姓少年獨自1人經過其住處樓下，竟將該少年
    叫住並下樓，掏出生殖器予該少年看，並問少年「可以摸你
    的嗎？」，經臺灣士林地方檢察署起訴被告涉犯公然猥褻犯
    行，有起訴書可憑（見原審卷第207頁），可見被告於案發
    前、後對兒少皆有為猥褻犯行之情，加計本案，迄今已達3
    次，佐以被告之父於前開會談時亦稱被告一直以來都較喜歡
    與國小學童互動（見原審卷第129頁），足認被告非無對兒
    少再犯與本案同類犯行之可能。
  ㈡關於被告有無監護必要，經原審囑託亞東醫院補充鑑定，結
    果亦認「被告認知能力不佳，過去也曾有過類似之碰觸年幼
    小孩的行為，推估被告因內在動機驅使，加以認知判斷等能
    力受限之因素，長期下來可能形成不適切的行為模式。此不
    當之行為模式若未做適當之矯正，確實有相當程度之再犯風
    險」、「要矯治不適切之行為須長時間給予行為治療，並輔
    以精神復健治療」、「被告智能有所缺損，所有治療有賴治
    療師與家人共同協助，方能真正達到矯治、教化特殊行為人
    之效果」、「至於監護處分須多長，或可先以半年為初期觀
    察，再依屆時被告與治療團隊醫病關係建立之程度以及其對
    各項治療之反應做動態性調整」，有亞東醫院108年11月7日
    補充鑑定函可據（見原審卷第155頁），可見被告因智能障
    礙之心智缺陷，顯有再犯而危害社會安全之虞，有需專業行
    為治療介入，足認本案確有對被告採取保護與治療措施之必
    要。
  ㈢綜上各情並衡酌被告所侵害之法益，行為之危險性及未來之
    期待性，暨參酌前開鑑定建議等一切情狀，可認長期規律且
    持續之醫療介入對被告應有助益且屬必要。為確保被告接受
    妥適治療、監督，避免因其行為模式未獲矯治而對其個人及
    社會造成難以預料危害，以期達個人矯正治療及社會防衛之
    效，爰就其犯行，依刑法第87條第2項前段、第3項前段規定
    ，宣告被告應於刑之執行完畢或赦免後，令入相當處所施以
    監護3年。
　是核原審之認事用法均無違誤，量刑及保安處分之宣告亦認妥
  適，應予維持。　
二、被告之上訴意旨，仍執前詞，辯稱其並摸一下聽聞告訴大叫
    即鬆手，未再抱、撫摸告訴人，因此所為僅係性騷擾防治法
    第25條第1項規定之性騷擾罪，不構成強制猥褻罪；復認其
    無再犯而危害社會安全之虞，故認無施以監護之必要云云，
    並舉被告已於案發後前往醫療院所為相關之診治，有石牌身
    心醫學診所就醫證明書1紙可參（見本院卷第113頁）。惟被
    告以拉住告訴人手部、正面環抱告訴人之強暴方式撫摸告訴
    人臀部，致告訴人對其掙脫，被告仍違背告訴人之意願，續
    以拉回環抱撫摸臀部，實已構成刑法之強制猥褻罪，已經本
    院詳論同前。又觀之所舉就醫證明所載就醫日期，係於本院
    行準備程序之後，並僅就醫一次，顯係為求免施以監護之處
    分，而暫行之就診行為，雖屬有心面對己之病症，而尋解決
    之道，然尚難遽此推翻前開鑑定，憑認其已達無再犯而危害
    社會安全之虞，而無施以監護之必要。綜上，被告上訴意旨
    所指各節，均難認為有理由，俱應予以駁回。
據上論斷，應依刑事訴訟法第368條，判決如主文。
本案經檢察官蔡沛珊提起公訴，檢察官孫治遠到庭執行職務。
中　　華　　民　　國　　109 　年　　7 　　月　　30　　日
                  刑事第二十一庭審判長法　官  許宗和
                                      法　官  章曉文
                                      法　官  黃玉婷
以上正本證明與原本無異。
如不服本判決，應於收受送達後20日內向本院提出上訴書狀，其
未敘述上訴之理由者並得於提起上訴後20日內向本院補提理由書
（均須按他造當事人之人數附繕本）「切勿逕送上級法院」。
                                      書記官  傅國軒
中　　華　　民　　國　　109 　年　　7 　　月　　31　　日
附錄：本案論罪科刑法條全文
中華民國刑法第222條
犯前條之罪而有下列情形之一者，處 7 年以上有期徒刑：
一、二人以上共同犯之者。
二、對未滿十四歲之男女犯之者。
三、對精神、身體障礙或其他心智缺陷之人犯之者。
四、以藥劑犯之者。
五、對被害人施以凌虐者。
六、利用駕駛供公眾或不特定人運輸之交通工具之機會犯之者。
七、侵入住宅或有人居住之建築物、船艦或隱匿其內犯之者。
八、攜帶兇器犯之者。
前項之未遂犯罰之。
中華民國刑法第224條之1
犯前條之罪而有第222條第1項各款情形之一者，處3年以上10年
以下有期徒刑。